臺灣桃園地方法院刑事判決　　　　　　　95年度易字第1789號
公　訴　人　台灣桃園地方法院檢察署檢察官
被　　　告　丙○○
上列被告因竊盜案件，經檢察官提起公訴（95年度偵字第24141
號），被告於本院準備程序進行中，就被訴事實為有罪之陳述，
經本院告知簡式審判程序意旨，並聽取公訴人及被告之意見後，
本院合議庭裁定依簡式審判程序審理，本院判決如下：
    主  文
丙○○結夥三人攜帶兇器竊盜，累犯，處有期徒刑玖月。扣案之
Ｔ字扳手壹支，沒收。又攜帶兇器竊盜，未遂，累犯，處有期徒
刑伍月。應執行有期徒刑壹年。扣案之Ｔ字扳手壹支，沒收。
    事  實
一、丙○○前曾於民國89年間因詐欺案件，經台灣新竹地方法院
    以90年度易字第27號判處有期徒刑1 年4 月，再經台灣高等
    法院於91年4 月16日駁回上訴確定；又分別因違反毒品危害
    防制條例案件，經同院於91年6 月24日以91年度易字第288
    號、91年2 月4 日以91年度竹東簡字第6 號各判處有期徒刑
    3 月、4 月確定；復因偽造文書等案件，經同院於92年5 月
    28日以90年度訴字第374 號判處應執行有期徒刑1 年5 月，
    再經台灣高等法院於92年12月17日以92年度上訴字第2401號
    上訴駁回（部分撤回）確定，甫接續執行至95年6 月23日縮
    刑期滿執行完畢，仍未警惕。丙○○、甲○○（由本院另行
    審理中）與綽號「小龍」之不詳姓名之成年男子等三人，共
    同意圖為自己不法之所有，於95年11月16日上午9 時50分許
    ，由甲○○駕駛牌號3F─6695號自小客車附載丙○○與「小
    龍」，共同持甲○○所有客觀上具危險性之兇器Ｔ字扳手1
    支，至桃園縣楊梅鎮○○路116 巷29弄8 號金堡ＫＴＶ店內
    ，侵入屋內竊取莊晨所管領之洋酒10瓶、高粱酒6 箱、液
    晶電視3 台、香煙15條、現金新台幣（下同）14,630元及金
    牌34片，得手後欲離開現場時，為陳景富發現而匆促逃逸。
    詎丙○○於逃至現場附近時，發現停放於桃園縣楊梅鎮○○
    路116 巷口乙○○○所有牌號RE-4686 號自小客車1 部，竟
    又萌生竊盜之犯意，獨自持前開Ｔ字扳手，撬開車門進入車
    內欲竊取該車時，為車主及路人發現而共同逮捕，致未得手
    ，並報警查悉上情，及扣得上開甲○○所有供本件犯罪所用
    之Ｔ字扳手1 支。
二、案經被害人莊晨、乙○○○訴由桃園縣政府警察局楊梅分
    局報告臺灣桃園地方法院檢察署檢察官偵查起訴。
    理  由
一、程序部分：本件被告丙○○所犯係死刑、無期徒刑或最輕本
    刑為三年以上有期徒刑以外之罪，其於準備程序中就被訴事
    實為有罪之陳述，經本院告知簡式審判程序之旨，並聽取當
    事人意見後，經本院合議庭依刑事訴訟法第273 條之1第1項
    規定裁定由受命法官獨任進行簡式審判程序，合先敘明。
二、上開事實，業據被告於警詢、檢察官偵訊及本院準備程序中
    坦承不諱，核與被害人莊晨、乙○○○於警詢指述遭竊之
    情相符，並經證人陳景富在警詢供述其發現上揭竊盜之情明
    確，且有扣案之Ｔ字扳手1 支足佐，及贓物認領保管單、現
    場照片等件在卷可稽，堪認被告任意性之自白與事實相符而
    可採信。事證明確，被告犯行堪以認定。
三、按刑法第321 條第1 項第3 款之攜帶兇器竊盜罪，係以行為
    人攜帶兇器竊盜為其加重條件，此所謂兇器，其種類並無限
    制，凡客觀上足對人之生命、身體、安全構成威脅，具有危
    險性之兇器均屬之，且祇須行竊時攜帶此種具有危險性之兇
    器為已足，並不以攜帶之初有行兇之意圖為必要，最高法院
    79年度台上字第5253號判例可資參照。查本件被告持以行竊
    之Ｔ字扳手1 支，係屬金屬製品、質地堅硬，如以之攻擊人
    體，客觀上顯足以造成相當之傷害，堪認具殺傷力，被告與
    同案共犯甲○○及「小龍」既於行竊之際以之為工具，在客
    觀上已足對他人之生命、身體構成威脅，具有危險性。核被
    告所為係犯刑法第321 條第1 項第3 款、第4 款之結夥三人
    以上攜帶兇器竊盜罪、刑法第321 條第1 項第3 款、第2 項
    之攜帶兇器竊盜未遂罪。被告就上開結夥三人以上攜帶兇器
    竊盜罪，與甲○○、「小龍」間，具有犯意聯絡與行為分擔
    ，為共同正犯。又被告前曾於89年間因詐欺案件，經台灣新
    竹地方法院以90年易字第27號判處有期徒刑1 年4 月，再經
    台灣高等法院於91年4 月16日駁回上訴確定；又分別因違反
    毒品危害防制條例案件，經同院於91年6 月24日以91年度易
    字第288 號、91年2 月4 日以91年度竹東簡字第6 號各判處
    有期徒刑3 月、4 月確定；復因偽造文書等案件，經同院於
    92 年5月28日以90年度訴字第374 號判處應執行有期徒刑1
    年5 月，再經台灣高等法院於92年12月17日以92年度上訴字
    第2401號上訴駁回（部分撤回）確定，上開各案接續執行，
    甫於95年6 月23日縮刑期滿執行完畢，有台灣高等法院被告
    前案紀錄表1 件在卷足參，其於上開徒刑執行完畢後，五年
    以內再故意犯有期徒刑以上之本罪，為累犯，應依刑法第47
    條第1 項規定加重其刑。又被告上揭竊取牌號RE-4686 號自
    小客車犯行，未遂，爰依刑法第25條規定減輕其刑。同時有
    加重減輕事由時，應先加後減。被告所犯上開二罪，犯意各
    別，行為互殊，應予分論併罰。茲審酌被告年輕力壯，不思
    以正當方法獲取生活所需，僅因缺錢花用，即竊取他人財物
    ，其行為至有不當，復對於社會治安所生危害非屬輕微，並
    審酌被告之品行、智識、動機、犯罪手段未傷及他人、所竊
    財物之價值、坦認犯行態度良好等一切情狀，分別量處如主
    文所示之刑，併依刑法第51條第5 款規定定其應執行刑。扣
    案之Ｔ字扳手1 支，為共同被告甲○○所有供本件行竊所金
    堡ＫＴＶ所用之物，業據被告供述明確，應依刑法第38條第
    1 項第2 款、第3 項規定宣告沒收。至於被告丙○○持上開
    Ｔ字扳手行竊牌號RE-4686 號自小客車部分，因該扳手為甲○○而非被告丙○○所有，此經被告供明在卷，故就被告丙○○所單獨犯上開竊取自小客車未遂罪，不予宣告沒收該Ｔ
    字扳手，附此敘明。
據上論斷，應依刑事訴訟法第273 條之1 第1 項、第299 條第1
項前段，刑法第321 條第1 項第3 款、第4 款、第321 條第1 項
第3 款、第2 項、第47條第1 項、第25條、第51條第5 款、第38
條第1 項第2 款、第3項，判決如主文。
本案經檢察官董良造到庭執行職務。
中　　華　　民　　國　　96　　年　　1 　　月　　5 　　日
                刑事第十一庭    法　官　蕭世昌
以上正本證明與原本無異。
如不服本判決，應於判決送達後10日內向本院提出上訴狀（應附
繕本），上訴於臺灣高等法院。
  　　　　　　　　　　　　　　　書記官　簡慧瑛
中　　華　　民　　國　　96　　年　　1 　　月　　5 　　日
附錄本案論罪科刑法條全文：
中華民國刑法第321條：
犯竊盜罪而有左列情形之一者，處六月以上、五年以下有期徒刑
：
一、於夜間侵入住宅或有人居住之建築物、船艦或隱匿其內而犯
    之者。
二、毀越門扇、牆垣或其他安全設備而犯之者。
三、攜帶兇器而犯之者。
四、結夥三人以上而犯之者。
五、乘火災、水災或其他災害之際而犯之者。
六、在車站或埠頭而犯之者。
前項之未遂犯罰之。
